Inventaris van het archief van Van Gend en Loos NV, ca. 1800-1983
Nationaal Archief, Den Haag
- DOOR HET BEDRIJF GEORDENDE STUKKEN, I.
  - Dossiers over ca 1800-1960, A.
    - Diverse dossiers., 1-20
      - nr. 177-195., 10
        189. Mededelingen betr. onderhoud en behandeling der paarden
        190. Rijrapport interloo. vrachtautodiensten
        191. Sollicitatie formulieren
        192. Spec. tarief Antwerpen-Belg. plaatsten. Grand Vitesse
        193. Terugontvangen poststukken
        194. Spec. tarief van Roosendaal naar België
        195. Lijsten jubilarissen
      - nr. 196-220., 11
        196. Paardendag
        197. Rijpas Diligence ongebruikt
        198. Gentlemen der weg. Chauffeurs buitenland
        199. Mededelingen E.V.O. Den Haag
        200. Folder groupagediensten
        201. Naamlijsten telefoon HK
        202. Overname aankomst- en vertrekadm. NS
        203. Speciale instructie voor kantoor GOES 6 Jan. 1874
        204. Corr. tussen H. Colignon en Jhr. Taets van Amerongen te Utrecht. 1889
        205. 500ste convooi naar Praag 1947
        206. Attributen vierdaagse Nijmegen
        207. Dankbetuiging van derden
        208. Voorschrift Techn. Adm. Personenmaterieel NS. Sept. 1946
        209. Lijst Agenten buitenland
        210. Briefpapier oude firma Inspecties
        211. Verklaring machtiging van ontslag besteller J. de Vos Haarlem 1898
        212. Corr. opgelegde boeten
        213. Corr. dienst Stoomboot Arnhem-den Bosch
        214. Loonbelastingtabellen
        215. Model expedetieboek 1891
        216. Lijst aanbrengkantoor M. 35
        217. Dienstkaart (service) Alg. Postwagen Onderneming
        218. Recu's geld en geldsw. per diligence
        219. Plaatsbewijzen diligences
        220. Lijsten kantoren
      - nr. 221-237., 12
        221. Watersnood 1953 Vervoersdiensten
        222. Staat der artikelen ensouffrance
        223. Reglement op de diendtkleeding 1872-1896.
        224. Overeenkomst G.T.M. (Geld. Stoomtramweg Mij)
        225. Overeenkomst R.T.M. Rotterdam
        226. Overeenkomst N.T.M. Heerenveen
        227. Prijsvragen "De Band"
        228. Verkeersborden
        229. Dienstenveloppen (geen VG&L of NS)
        230. Bestekken. voorwaarden etc. betr. bouwen en verbouwen van kantoren etc.
        231. Diverse bescheiden betr. nieuwe adm. behandeling Bestelgoederen 1913
        232. Vragenlijst betr. de nieuwe adm.beh. van BG.1913
        233. Bezwaren clientele betr. de nieuwe adm. beh. van BG. 1913.
        234. Rapporten controleurs betr. de nieuwe adm. beh. van BG. 1913
        235. Oude dossiers
        236. Beslaglegging op goederen
        237. Verrekening rijwielkaarten
      - nr. 238-255., 13
        238. Mutaties personeel 1913 I
        239. Mutaties personeel 1913 II
        240. Corr. betr. Ned. Bond v. Arb. in handels en transportbedrijf Amsterdam.
        241. Contract met particuliere Ondernemer, betr. re-expeditiezendingen. 1907
        242. Mutaties directeuren
        243. Onregelmatigheid personeel
        244. Corr. betr. statistiekwet
        245. Malversaties personeel
        246. Div. bescheiden betr. Spoorwegstaking 1903
        247. Regeling geweigerde goederen 1899
        248. Dankbetuiging voor de Kon. Ondersch. aan de Directie
        249. Controle voorschriften ziekte
        250. Vragenlijst examen vertrek
        251. Tariefvervoer per auto naar Praag 1946
        252. Instructie voor de groepswagendienst
        253. Bandeninstructie Mack Chauffeurs
        254. Salarisregeling kantoor personeel
        255. Pamflet Eenheidsorganisatie E.V.E.
      - nr. 261-284., 14
        261. Lijst personeel Kon. Onderscheiding
        263. Instructie voor chauffeurs van Mack-dieselwagens
        264. Diverse vrachtbrieven IJl-Bestel- en Vrachtgoed
        265. Adreskaarten BG-Snelgoed en Remb. zendingen
        266. Extracten M. 34
        267. Gefingeerde adressen
        268. Plaatsbewijs Stoomboot Mij. VG&L. 1839
        269. Rijbewijzen
        270. Kaart-indeling kantoorrayons
        271. Kaart autobus- en vrachtlijnen
        272. Kaartjes met diverse opschriften
        273. Oprichtingsstukken ATO 1 juni 1927.
        274. Staluitgaven-bescheiden
        275. Aanvraag machtiging tot het doen van uitgaven
        276. Tarief voor goederen, paarden en vee, betr. Stoomtramweg MIJ 's Bosch-Helmond 1 mei 1908
        277. Bezwaarschrift tegen de naam ATO door Amsterdamsche Telefoon Ondern.
        278. Adreswijziging ATO-VG&L
        279. Vergunning personenvervoer binnen de kom Geldermalsen ATO van 20 juli 1948 tot 1 jan. 1949.
        280. Instructie voor de Inspecteurs
        281. Staat paardenbeslag
        282. Gelukwensen van derden betr. 150 jaar bestaan
        283. Briefpapier kinderrubriek "De Band"
        284. Mededelingen Personeelraad
      - nr. 285-312., 15
        285. Curiosoteiten documenten, kaartjes etc.
        286. Loonregeling Beambten
        287. Bordereau ingez. wissel tot f. 10,00
        288. Loonregeling reglement arb. voorwaarden
        289. Centrale loonadministratie
        290. KLM dienstregelingen
        291. NBM dienstregeling
        292. Overeenkomst VG&L-NCS 1908
        293. Toelichtende bepalingen betr. overeenkomst met de NCS 1891 etc.
        294. Dienstkaart Chemin de fer Gand-Terneuzen 1911-1912 t.n.v. R. Colignon
        295. Dienstkaarten SS. 1911 t/m 1916 en 1918 t.n.v. R. Colignon
        296. Dienstkaarten NCS 1911 t/m 1916 en 1918 t.n.v. R. Colignon
        297. Dienstkaarten Omnibus VG&L Zaltbommel-Stad 1910-1911 t.n.v. R. Colignon
        298. Beperking goederenvervoer Amsterdam op 5 en 6 maart 1901 betr. huwelijksfeesten.
        299. Tarieven vervoer van België naar Engeland. H. Colignon Cie. in de fr. t.
        300. Tarieven vervoer wijn van Bordeaux naar Nederland
        301. Staat van Incasseering op de plaats zelve
        302. Contracten vervoer met verzenders VG&L H. Colignon & Cie
        303. Ter incasseering gezonden wissel etc.
        304. Staat openstaande wissels etc.
        305. Kennisgeving aangeboden wissel etc.
        306. Prospectus aan verzenders betr. goederenvervoer, inklaring en incasso
        307. Instructie retourzendingen naar België
        308. Banque Leygonie-Weigel & Cie betr. fusie met H. Coligon & Cie 1913.
        309. Geluktelegrammen aan het Kon. Huis.
        310. Diverse gehouden redevoeringen en toespraken
        311. Personeelsblad "De Claxon" 1944
        312. Diverse bescheiden betr. personeelsveren. "De Vlag".
      - nr. 313-320., 16
        313. Onze Taal tijdschrift
        314. Enveloppen contracten VG&L
        315. Enveloppen contracten ATO
        316. Zegelwet
        317. Div. bescheiden betr. benoeming Directie aan clientele. 1955
        318. Folders jaarbeurs
        319. Klacht van derden betr. ruw optreden van het personeel
        320. Mededelingen betr, opheffing van het bedrijf VG&L H.C. &. Cie 1928
      - nr. 321-366., 17
        321. Artikelen in Spoor-en tramwegen
        322. Aanwijzing van de stations betr. vervoerszendingen voor Zeeland en Zeeuws Vlaanderen.
        323. Vrachtprijzen Bestelgoederen (gewoon vervoer) SS
        324. Overgave stukken bet. kantoor Leiden op 28-3-1916
        325. Jaarverslagen Stichting Ned. Museum
        326. Aanplakbiljet Actie Goedwerk leveren 1953
        327. Cursus Centrale Kadervorming (aantekeningen)
        329. Div. brochures betr. vervoer etc. door personeel Spoorwegen
        330. Veeboekjes etc. betr. paarden
        331. Groot bedrijfs-diploma
        332. Jubileum P. Knoppers 50 jaar. Feestprogramma 1937
        333. Eenheidsvervoer
        334. Kaartjes: Liften verboden en Achteruit rijden
        335. Verlaging pakkettarieven PTT-NS-VG&L
        336. Tijdschrift "Archief"
        337. Tijdschrift Weekkroniek
        338. Afstandswijzer lijnen Amsterdam- 't Gooi-Amersfoort-Utrecht-Leiden-den Haag. ATO-VG&L
        339. Dankbetuiging Ned. Postmuseum voor afgegeven bescheiden
        340. Plaketiquetten
        341. Acte Borgstelling
        342.
        343. Identiteitskaarten paarden
        344. Foto-copieen div. stukken betr. vergunning Diligencediensten in de prov. Groningen 1857-1856-1866-
        345. Gedichten, betr. diligence-paarden etc.
        346. Organisatie-schema's afdelingen hoofdkantoor
        347. Abrechnung Inkasso
        348. Afrekeningsstaten geincasseerde wissels etc.
        349. Goedkeuringsregeling van rekeningen etc. 1948.
        350. Voorstel tot wijziging loonadministratie door Verstraaten 1948
        351. Aanwezigheidsregistratie-automaat van 1953-1957. H.K.
        352. Rijrapporten M. 273
        353. Lijst van aanbrengkantoren stand juli 1928.
        354. Werkklassificatie en functie-analyse
        355. Controle punten voor toezichthoudend personeel
        356. Het bedrijfseconomisch overzicht
        357. Jubileum GADO 12 1/2 jaar
        358. Dienstregelingen GADO
        359. Stalinventarisstaat
        361. Toneelwedstrijden
        362. Speciaal tarief Agentur Kaldenkirchen Mai 1886
        363. Kantoorlijsten
        364. Voorraad verbruikstaten fourage
        365. Verrekeningsstaten afd. Controle. Arnhem
        366. Briefkaarten bedrukt met verschillende mededelingen
      - nr. 367-380., 18
        367. Rapport van onregelmatigheden
        368. Specie-nota's M.139.
        369. Register uitgegeven vrachtzegels
        370. Inventarisstaten kantoor
        371. Staat drukwerken
        372. Maandstaat opbrengst vrachten M. 113
        373. Dagstaten Expeditie vertrek
        374. Afrekeningsstaten IJl- en vrachtgoederen
        375. Oude loonstaten personeel
        376. Declaration J.B. Van Gend etc. Cie. 14 aug. 1875
        377. Lijst der gooderen Ned. Rhijn Spoorweg Mij.
        378. Vrachtgoed-adressen
        379.
        380. Wisselbordereaux
      - nr. 381-417., 19
        381.
        382. Etiquet colli ensouffrance
        383. Geleidebrieven BG in rechtstr. verkeer SS-NCS
        385. Geleidebrieven BG in binnenverkeer SS
        386. Geleidebrieven BG in rechtstr. verkeer SS met HSM/NBDS
        387. Kennisgeving van aankomst M.132
        388. Kwitanties van SS in twee talen nederl. en frans
        389. Reçu afgifte transito-paspoort
        390. Opgave staat niet ingeklaarde zendingen
        391. Staat bestelde IJl-vrachtgoederen van SS en NCS
        392. Bewijs van betaling voor Remboursementen
        393. Telegram paard Max
        394. Afleveringsrecu ingekl. zendingen
        395. Staat Achterstallig remboursement M.140
        396. Nota voor frankeringskosten M.41
        397. Rekening Courant staten
        398. Instructies vierdaagse lopers
        401. Begeleitzettel
        402. Bordereel aangifte goud etc. M.52b.
        403. Etat de décompte
        404. Afhalen van bestelgoederen bij abonnement
        405. Collectieve Arbeidsovereenkomst 1 jan. 1959.
        406. Aangifte voor verzending naar het buitenland M.80
        411. Vrijgeleide Miltary. Entry Permit voor Van Wessem en Bolhuis 1946
        412. Contract bode re-expeditiezendingen
        413. Aangifte betalingspaspoort
        414. Formulieren giro-verrekeningen
        415. Prospectue J. Maeder en Co
        416. Volglijst
        417. Kwitanties M. 58
      - nr. 418-432., 20
        418. Vergunning bevoorrechte parkeerplaats brug Koningshaven Rotterdam 1928
        419. Bewijs van Abonnement voor de TOL op de Straatweg naar Rotterdam. 1928
        420. Bedrijf en Recht
        421. Artikel betr. vervoer Japanse Kunsttentoonstelling naar Rome. "Reveille" 5 aug. 1959.
        422. Tarief voor S.T.B./Z.VI. 15 Juli 1952
        423. Oude stukken betr. pand Van Gend & Loos te Breda. 1967. etc.
        424. Tijdschrift der Belgische Posterijen 1955
        426. De Brug sept. 1957. Orgaan van de Arnhemsche Verzek. Mij.
        427. Bescheiden Röntgenonderzoek
        428. B.K.T. instructies
        429. Plaat van Joh. Braakensiek. Ingang van een kantoor VG&L
        430. Stortingsbewijs Borgstelling Dienstkleeding SS
        431. Speciaal tarief B.G. tot een max. gevicht ven 300 zend. per zend. 1891 SS en NCS.
        432. Afbeelding
  - Fotoverzamelingen, ca 1880-1960, B.
    - Diverse dossiers., 21-26
      Voor een specificatie zie Bijlagen in deze toegang.
      - nr. 1-29., 21
      - nr. 30-63., 22
      - nr. 64-91., 23
      - nr. 92-130., 24
      - nr. 131-161., 25
      - nr. 163-188., 26
    - Portretten van directeuren in passepartout., 27-30
      - A-G., 27
        A.
        1. Alkema J. Winschoten 1907-1932 ')
        2. Aardon A. Zevenbergen 1907-1932
        3. Ardon A. Zevenbergen
        4. -- -- --
        B.
        1. Balkenende H.J.W. Baarn 1917-1945
        2. Balleur M.J. Vlissingen
        3. Bastmeijer H.J. Rotterdam
        4. Baum G. Delden 1902-1915
        5. Bekkers P.E.Ph. Tiel 1919-1947
        6. Bekking H. Amersfoort 1910-1939
        7. Bemmel van J.J. Hillegom 1917-1933
        8. Berends J.H. Sneek
        9. Beukelaar de A. Gouda
        10. Boerrigter W. Goor 1917-1933
        11. Bol J. Utrecht 1898-1922
        12. Bol J. Utrecht 1898-1922
        13. Bonhomme G.G. Maastricht 1868-1888
        14. Boswinkel J. Borne 1868-1902
        15. Brassard à J.J. Nieuweschans 1880-1932
        16. Brassard à J.J. Nieuweschans 1880-1932
        17. Brekelmans C.H. Tilburg
        18. Brinkhorst D. Nijmegen 1884-1914
        19. Broersma A. Hoorn 1933-1935
        20. Bruin de A. Oss 1892-1928
        21. Bruin de Th. Oss 1885-1892
        22. Buiskool L. Stadskanaal
        23. Busken L.C. Eindhoven 1884-1926
        24. Bussemaker A. Borne 1902-1921
        25. Brands L.W. Zevenaar
        26. Bol J. Utrecht 1898-1922
        27. Bosch v.d. M.Th. Sittard
        C.
        1. Cobben A.A. Heerlen 1919-1946
        2. Cornelissen L.Th.H. Roermond 1890-1932
        3. Cornelissen L.Th.H. Roermond 1890-1932
        4. Cornelissen L.Th.H. Roermond
        5. Cornelissen met ridderorden Roermond
        D.
        1. Dankers J.P.M. Nijmegen
        2. Davids H.J.A. Tilburg 1910-1940
        3. Davids Blumink J. Woerden 1937-1946
        4. Dekker J. Assen 1936-1941
        5. Dekkers G.M.C. Nijmegen 1940-1947
        6. Dielissen Boxtel 1923-1947
        7. Dijkland J.H. Arnhem 1923-1947
        8. Dongen van L. Hilversum 1946-1947
        9. Dupon A.L. Zwolle 1891-1910
        10. Duunk A.P. Assen
        12. Dirksen A. Roosendaal
        E.
        1. Eijndhoven van J. Helmond 1904-1906
        2. Elskamp v.d. J.A.A. Arnhem
        3. Esselink A.M. Winterswijk 1914-1948
        4. Esser R. Boxmeer
        F.
        1. Feber A. Bergen op Zoom -1885
        2. Feber A. Mejuffr. Bergen op Zoom 1885-1903
        3. Feber G.J.G.M. Maastricht 1888-1900
        G.
        1. Galen van W.M. Alkmaar 1917-1926
        2. Geffen van M.Th. Geldermalsen
        3. Grotegoed J.A. Apeldoorn 1918-1923
        4. Guldener van H. Harlingen 1930-1935
        5. Gro la E. Leeuwarden
      - H-L., 28
        H.
        1. Haan de F. Ede 1928-1936
        2. Haenen H.A. Weert
        3. Haentjes R.H. Arnhem 1873-
        4. Hagenaars K. Bussum 1926-1954
        5. Hamer H. Heerenveen 1936-1938
        6. Harmsen J. Amsterdam Inc. 1887-1908
        7. Harting D.J. j. Leiden 1904-1916
        8. Harting D.J. o. Leiden 1904-1916
        9. Haverkamp H. Delden 1915-1935
        10. Heijdeman D.F. Roosendaal 1871-1888
        11. Heijdeman J.H. Winschoten 1913-1939
        13. Heijdeman J.H. Winschoten
        14. Herpe van G.C. Steenwijk 1879-1910
        15. Heuvel v.d. H. Gouda 1900-1934
        16. Heuvel v.d. J. Den Bosch 1868-1910
        17. Hochstenbach J.M. Heerlen 1916-1919
        18. Hochstenbach J.W.A.J. Heerlen 1896-1916
        19. Hooff van J.C.H. Boxtel 1883-1903
        20. Höpink A.G. Enschede 1862-1880
        21. Horst v.d. J.A. Leiden 1916-1950
        22. Huibers C.A.J. Boxmeer 1920-1930
        I.
        J.
        1. Jaeger de J. Bergen op Zoom
        2. Jamin H.M. den Bosch 1926-1946
        3. Jansen W.G. Alkmaar 1946-1951
        4. Jansen W.G. o. Alkmaar 1946-1951
        5. Jennekes A. Valkenburg 1903-1937
        6. Jeurissen W.Th. Maastricht 1945-1947
        7. Jong de B. Vlaardingen 1886-1904
        K.
        1. Keizer W.J. Haarlem 1908-1914
        2. Kiemeneij G. Baarle Nassau 1898-1901
        3. Kiemeneij J.H.G. Baarle Nassau 1901-1934
        4. Kikkert J. Helder
        5. Klaassen J.A. Zwolle 1932-1939
        6. Klaassen H.A.G. Baarn
        7. Kleijn de W. Oss
        8. Klomp H.D. Hengelo 1919-1947
        9. Klomp B.A. Raalte 1917-1934
        10. Kloosterboer J. o. Deventer 1923-1936
        11. Kloosterboer J. j. Deventer
        12. Knaven B.J. Gendringen 1890-1897
        13. Knaven A.B.W. Gendringen 1897-1909
        14. Koene J. j. Nijmegen 1914-1925
        15. Koene J. o. Nijmegen
        16. Kooman G.J. Kampen 1893-1921
        17. Kooman G.J. Kampen
        18. Kooiman G.J. Assen 1895-1917
        19. Kooiman K.J. Assen 1868-1895
        20. Kousemaker A. Haarlem 1941-1953
        21. Kreiken H.H. Doetinchem Doetinchem 1906-1936
        22. Krick K.A. Waalwijk 1924-1945
        23. Kruiningen van G. Middelburg
        24. Kruse F.H.C. Zuidbroek 1915-1922
        25. Kuilman B. j. Kampen 1921-1939
        26. Kuilman B. o. Kampen
        27. Kraan J. Veenendaal 1918-1945
        L.
        1. Lammers A.J. Maastricht
        2. Lathouwer E.M. Mejuffr. Waalwijk/Kaatsheuvel 1883-1927
        3. Leeuw de J.Th. Oss
        4. Leije v.d. J.W. Vlissingen
        5. Leijerweerd J. Boxtel 1920-1939
        6. Lemmens A.H. Valkenburg 1898-1903
        7. Liet van der W. Amsterdam 1857-1868
        8. Looij de D. Lochem 1918-1931
        9. Louwerens B. Rotterdam 1931-1938
      - M-R., 29
        M.
        1. Malsem van J. Utrecht 1867-1897
        2. Malsem van J. Utrecht
        3. Maquiné M.C.N. Gorcum 1872-1919
        4. Mazairac L. Bergen op Zoom 1908-1938
        5. Meijer D.J. Velp 1901-1935
        6. Metselaar J. Brummen 1924-1936
        7. Meulen ter H.S.S. Hilversum/apeld. 1946-1951
        8. Mollen A.H. Eindhoven 1926-1952
        9. Mul de L. Vlaarsinge 1904-1926
        N.
        1. Nagtheim P.F. Harlingen 1871-1904
        2. Nagtheim J. Mejuffr. Harlingen 1904-1904
        3. Neijboer W. Culemborg 1920-1932
        4. Nijhof J.H. Enschede 1945-1960
        5. Noldus C.W.H. Venlo 1926-1935
        6. Nooij de H. o. Zutphen 1892-1910
        7. Nooij de H. j. Zutphen 1892-1910
        8. Nooij de Jan Rotterdam 1884-1910
        9. Nunen van G.M. Oisterwijk
        O.
        1. Oosterwijk Th.J. Vlaardingen
        P.
        1. Paar J.W.J. Culemborg
        2. Pas ten A.J. Heerenveen 1917-1936
        3. Pasman J.H. Helder 1917-1944
        4. Pechholt F. Kerkrade 1926-1935
        5. Posthuma E. Leeuwarden 1886-1893
        6. Posthuma F.A. Leeuwarden 1868-1886
        7. Pothoff J.W. Zutphen 1914-1921
        8. Pots R. Nieuweschans 1873-1880
        9. Priester E. j. Sneek 1892-1935
        10. Priester E. o. Sneek
        11. Priester H. Raalte 1891-1902
        12. Priester de J. Goes 1919-1933
        13. Prins J. Leeuwarden
        14. Pulles C.A. Boxtel 1914-1920
        15. Pulles G.C. j. Haarlem 1914-1941
        16. Pulles G.C. o. Haarlem
        Q.
        1. Quist M.J. Scheveningen 1892-1928
        R.
        1. Rademaker M.J. Alphen-Oudshoorn 1912-1935
        2. Rasquin J.F.M.A. Venlo
        3. Regout Ern. Maastricht 1877-1888
        4. Reijnders G.B. Arnhem 1887-1923
        5. Riemens J.J. j. Hulst 1940-1960
        6. Riemens J.J. Hulst
        7. Rijk van M. j. Amsterdam 1919-1939
        8. Rijk van M. o. Amsterdam
        9. Rijk van M. Amsterdam
        10. Routs F. Roermond 1874-1890
        11. Routs K.M.H. Maastricht 1906-1939
        12. Routs L. Roermond 1874-1890
      - S-Z., 30
        S.
        1. Scheermakers A. Oudenbosch 1887-1935
        2. Schlaghecke B.Th. Oisterwijk 1891-1931
        3. Schoenmakers J.J. Leiden
        4. Schotman A.J. Goes 1899-1919
        5. Sluis v.d. H.F. Tiel 1947-1951
        6. Smeenk G. Schiedam
        7. Smulders J.W. Valkenswaard 1917-1921
        8. Snoijink J.H.M. Helmond
        9. Spoorenberg J H. Helmond 1876-1904
        10. Spoorenberg J H. Helmond
        11. Staal C.H. Gouda 1934-1947
        12. Staal F.O. Deventer 1873-1907
        13. Staal F.O. Deventer
        14. Staal Hyp. Assen 1917-1920
        15. Steenhuizen A. Buitenpost 1913-1933
        16. Stephanus G.D.C. Meppel 1898-1910
        17. Stevens J.F.W. Schiedam 1900-1921
        18. Stormmesand A.G. j. Ede 1921-1927
        19. Stormmesand A.G. o. Ede
        T.
        1. Tholenaar G.P. Zevenbergen 1932-1935
        2. Timmer F. Schiedam 1922-1926
        U.
        V.
        1. Veenkant D. Amersfoort 1945-1959
        2. Ven van de F.J. Zierikzee 1893-1929
        3. Ven v.d. H.F.P.J. j. Helmond 1906-1939
        4. Ven v.d. H.F.P.J. o. Helmond
        5. Verberne J. Enkhuizen 1925
        6. Verweij N.J. Middelburg 1931-1950
        7. Vlijmen van H.J.F.G. Deventer 1939-1952
        8. Voeten M.W. Haarlem 1952-1958
        9. Vredeveld J.G. j. Rotterdam 1910-1931
        10. Vredeveld J.G. o. Rotterdam
        11. Vriends A.J.M. Scheveningen 1928-1929
        12. Vries de G.T. Groningen
        13. Vries de S. Buitenpost 1882-1905
        14. Vugt van K.W. Delft 1907-1940
        W.
        1. Wal v.d. L. Dieren 1875-1877
        2. Wal v.d. S. Dieren 1877-1923
        3. Wal v.d. R.M. Dieren 1923-1923
        4. Wedman E.J. Akkrum 1902-1933
        5. Wiel v.d. A.G. Delft
        6. Wille L. Zaltbommel 1922-1950
        7. Wilmink-Boswinkel G.A. Mevr. Borne 1921-1934
        8. Wöhrmann R, Baarn 1898-1906
        X.
        Y.
        Z.
        1. Zadelhoff van C.N. Doesburg 1908-1923
        2. Zijffers J. Almelo 1923-1944
        3. Zwier J. Enschede 1912-1940
        4. Zwitselaar A. j. Vlaardingen 1931-1935
        5. Zwitselaar A. o. Vlaardingen
    - Portretten van postillons., 31-33
      - Doos, genummerd I., 31
        Portrettengalerij (postillons diligence) + 1880.
        1. Beekman H.A. x
        2. Beekman H.A. x
        3. Berends Ph. x Arnhem-Elst-Lent-Nijmegen
        4. Berends Ph. x
        5. Berends Ph. x
        6. Berends Ph. x
        7. Bergen van L. x 's-Bosch-Oss
        8. Bergen van L. x
        9. Boeckhorst A. x Dieren-Doesburg-Doetinchem-Terborg
        10. Boeckhorst A. x
        11. Bont de J. x 's-Bosch-Vlijmen-Heusden
        12. Bont de J. x
        13. Brands Fr. x 's-Bosch-Kaatsheuvel-Tilburg
        14. Brands Fr. x
        15. Brands Fr. x
        16. Brinkhorst P. x Dieren-Doesburg-Terborgh-Gendringe
        17. Brinkhorst P. x
        18. Daal van A. x 's-Bosch-Vlijmen-Waalwijk
        19. Daal van A. x
        20. Daverveld W. x Utrecht-Amersfoort-Zwolle-Meppe Oron
        21. Eck van N. x Tiel-Geldermalsen 22. Oron
        23. Eeten van Th. 's-Bosch-Waalwijk
        24. Eeten van Th. x
        25. Eeten van Th. x
        26. Frederiks C. x 's-Bosch-Waalwijk
        27. Hest van J.D. x Utrecht-Bommel-'s-Bosch
        Holsum A. x Utrecht-Tiel
        28. Holsum A. x
        29. Holsum A. x
        30. Holsum H. x
        31. Holsum H. x
        32. Holsum H. x
        33. Holsum H. x
        34. Leltz Fr. x Geertruidenberg-RaamsdonksveerWaalwijks-Sprang-Kaatsheuvel
        35. Leltz Fr. x
        36. Loomans W. x Arnhem-Elst-Lent-Nijmegen
        37. Loomans W. x
      - Doos, genummerd II., 32
        38. Mouwen x 's-Bosch-Waalwijk
        39. Meeteren van J.C. x Tiel-Wadenoijen-Geldermalsen
        40. Meeteren van J.C. x
        41. Neuswanger J. x Amsterdam-Corcum-Breda
        42. Neuswanger J. x
        43. Ruijs C. x Grave-Heesch
        44. Ruijs C. x
        45. Ruijs C. x
        46. Ruijs C. x
        47. Steinsma P. x
        48. Steinsma P. x
        49. Valkhof C. x Utrecht-Bommel's-Bosch
        50. Valkhof C. x
        51. Verhaar A. x Tiel-Geldermalsen